【裁判字號】    98,訴,4537
【裁判日期】    990225
【裁判案由】    妨害性自主
【裁判全文】
臺灣板橋地方法院刑事判決              98年度訴字第4537號
公  訴  人  臺灣板橋地方法院檢察署檢察官
被      告  甲○○
選任辯護人  吳國輝律師
上列被告因妨害性自主案件，經檢察官提起公訴（98年度偵字第
21635號），本院判決如下：
    主  文
甲○○對於未滿十四歲之女子為性交，共參罪，各處有期徒刑壹
年陸月。應執行有期徒刑壹年拾月，緩刑參年，緩刑期內付保護
管束，並應向執行檢察官指定之政府機關、政府機構、行政法人
、社區或其他符合公益目的之機構或團體提供壹佰小時之義務勞
務，另應接受捌小時之性別平等教育相關課程。
    事  實
一、甲○○於民國98年6 月間，透過網際網路線上遊戲認識A 女
    （代號00000000號，真實姓名年籍均詳卷）後，明知其為未
    滿14歲之女子，竟分別基於對其為性交行為之犯意，自同年
    8 月4 日凌晨某時A 女前往甲○○位於臺北縣大觀路2 段37
    巷116 號3 樓住處寄住起，於不違反A 女意願之情況下，前
    後3 次各於不詳時點，均以自身性器官插入A 女性器官內之
    方式，與A 女合意性交得逞。後因A 女離家未歸，其母（代
    號00000000A 號，真實姓名年籍均詳卷，下稱A 母）乃報警
    協尋，終於同年月6 日21時許，為警在上址查獲並循線得知
    前情。
二、案經A 母訴由臺北縣政府警察局三峽分局報告臺灣板橋地方
    法院檢察署檢察官偵查起訴。
    理  由
壹、程序方面：查本判決下列所引用各項供述證據方法之證據能
    力，當事人及辯護人於本院準備程序及審判期日中均未予爭
    執，且迄至言詞辯論終結前亦未再聲明異議，本院審酌該等
    言詞陳述及書面作成時之情況，並無不宜作為證據之情事，
    依刑事訴訟法第159 條之5 之規定，自均得作為證據。
貳、實體方面：
一、上開犯罪事實，業據被告甲○○於本院準備程序與審理中坦
    承不諱，核與證人A 女於警詢時之指證內容幾相一致，此外
    另有財團法人恩主公醫院98年8 月6 日北府衛壹字第2299號
    受理疑似性侵害事件驗傷診斷書、內政部警政署刑事警察局
    98年10月7 日刑醫字第0980112970號鑑驗書、真實姓名對照
    表各乙份在卷可為參佐，足供擔保被告自白與事實相符，是
    以本件事證明確，被告犯行堪以認定，應依法論科。
二、核被告所為，均係犯刑法第227 條第1 項之對於未滿14歲之
    女子為性交罪。其所為上開3 次犯行，犯意各別、行為互殊
    、時間有異，應予分論併罰。公訴人雖以被告所為應論以一
    罪之接續犯為有利被告之主張，然查，被告前揭3 次對A 女
    所為之性交犯行，本可輕易區別其時間先後，不具難以分割
    之緊密特性，由是同足徵被告各別起意之主觀意向，而與接
    續犯要求之單一犯意顯然未盡相符，況被告所侵害者，既屬
    A 女之性自主決定與健全成長之法益，對此等高度之人身法
    益，學理上均不認有成立接續犯之空間，免使特設該等規範
    保護法益之意旨落空，是以公訴人所認尚屬誤會。
三、查被告本係於自然接觸情形下認識A 女，被告亦從未採取暴
    力脅迫手段強迫就範，且無證據可認被告係位於絕對主動之
    角色，以持續要求方式強力說服證人以遂行其滿足私慾之目
    的，被告犯行固無足取，惟亦念及其年紀尚輕，就友誼分際
    之掌握非屬熟稔，對情慾一事所為之拿捏亦無正確觀念，由
    其犯罪後屢屢表示之內心悔意，亦可見其悔悟之個人態度，
    A 女更表示不欲對被告提出告訴，顯見其從未因之對被告有
    所怨懟，參酌被告所犯前述罪名之法定本刑，與其犯罪情節
    相較，實有情輕法重，客觀上足以引起一般同情而顯可憫恕
    之處，本院認處以法定最低刑度猶嫌過重，爰就其所犯各罪
    均依刑法第59條之規定酌量減輕其刑。審酌被告並無任何前
    案紀錄，有臺灣高等法院被告前案紀錄表乙份在卷可查，足
    徵其素行良好，犯罪後除必要辯護部分外，對相關事實亦願
    全予坦承，無任何隱瞞，態度可謂良好，復考量被告與A 女
    之雙方家長業經達成和解，有和解書乙紙存卷足參，可見A
    女及其家人已無續行追究被告責任之意等一切情狀，分別量
    處如主文所示之刑，並定其應執行之刑。又被告未曾因故意
    犯罪受有期徒刑以上刑之宣告可見前述，其於偵審程序中既
    已一再顯現悔改之心，堪認其因本案之發生與經歷，確已習
    得教訓而有所警惕，並生悔悟之心，信無再犯之虞，本院認
    對被告應執行之刑以暫不執行為適當，爰對其併諭知緩刑期
    間3 年，另考量被告正值壯年，如得命其於執行檢察官指定
    之團體中貢獻一己之力，必能發揮莫大助益，且有助於社會
    ，同時使被告得於服務中認真學習尊重他人，恪守法治之正
    確態度，爰再指定如主文所示，由被告依執行檢察官之具體
    指示被告提供相關對象共計100 小時之義務勞務，勉力貢獻
    所長，本院另考量被告未能充分體認健康互動之兩性關係，
    疏對如A 女般年紀甚輕之異性予以適度尊重，發展正常相處
    之道，對性行為之可能意義與影響無法充分掌握評估，爰再
    諭知被告另應接受8 小時之性別平等教育相關課程，以預防
    再犯，並於緩刑期內付保護管束，以勵被告自新，並冀其後
    效。
據上論斷，應依刑事訴訟法第299條第1項前段，刑法第227條第1
項、第59條、第51第5款、第74條第1項第1款、第2項第5款、第8
款、第93條第1項第1款、第2款，判決如主文。
本案經檢察官蘇振文到庭執行職務。
中    華    民    國    99    年    2     月    25    日
                  刑事第六庭  審判長法  官  胡堅勤

                                    法  官  林家賢

                                    法  官  盧軍傑
上列正本證明與原本無異。
如不服本判決，應於判決送達後10日內敘明上訴理由，向本院提
出上訴狀 (應附繕本) ，上訴於臺灣高等法院。其未敘述上訴理
由者，應於上訴期間屆滿後20日內向本院補提理由書「切勿逕送
上級法院」。
                                    書記官  周玉茹
中    華    民    國    99    年    2     月    25    日
附錄本案論罪科刑法條全文：
中華民國刑法第227條
對於未滿十四歲之男女為性交者，處3年以上10年以下有期徒刑
。
對於未滿十四歲之男女為猥褻之行為者，處6個月以上5年以下有
期徒刑。
對於十四歲以上未滿十六歲之男女為性交者，處7年以下有期徒
刑。
對於十四歲以上未滿十六歲之男女為猥褻之行為者，處3年以下
有期徒刑。
第1項、第3項之未遂犯罰之。

司法院資訊處製作；財團法人民間司法改革基金會備份。
